最高法院刑事判決　　　　　　　　　　　　　　　八十八年度台上字第六四八六號
　　上訴人　台灣高等法院台南分院檢察署檢察官
　　被　告　甲○○
右上訴人因被告違反麻醉藥品管理條例案件，不服台灣高等法院台南分院中華民國八
十六年十月二十三日第二審判決（八十六年度上訴字第一一七二號，起訴案號：台灣
台南地方法院檢察署八十六年度營偵字第四三二號），提起上訴，本院判決如左：
    主  文
原判決撤銷，發回台灣高等法院台南分院。
    理  由
本件原判決以公訴意旨略稱：被告甲○○基於概括之犯意，自民國（下同）八十六年
一月間起至八十六年二月十一日止，連續在台南縣鹽水鎮某處便利商店、宏挺加油站
等地，以新台幣五百至二千元不等之價格，販賣安非他命予少年蔡俊輝，並從中抽取
部分安非他命供己吸用，以此方式圖利。嗣於八十六年二月十八日二十時許，為警循
線查獲，並於台南縣鹽水鎮岸內里松子腳一之二號，扣得殘沾安非他命空袋五個、吸
管一支、燈泡一個及打火機二個，涉有麻醉藥品管理條例第十三條之一第二項第一款
販賣化學合成麻醉藥品之罪嫌云云。經審理結果，認被告犯罪不能證明，因而維持第
一審關於諭知被告無罪部分之判決，駁回檢察官在第二審之上訴，固非無見。
惟查原審既以被告甲○○迭次自承確曾先後三次幫助少年犯蔡俊輝向歐進來購買安非
他命，交付蔡俊輝吸用，最後一次蔡俊輝並一同前往，又分一些安非他命給伊吸食酬
謝，核與蔡俊輝在警訊、檢察官偵查中初訊及第一審審理中所供情節相符（見偵查卷
第十四、十七、三十三頁、一審卷八十六年五月十五日審判筆錄），而認其信而有據
（原判決第二頁背面、第三頁第一行至第五行），竟徒以蔡俊輝於偵查中最後一次曾
稱：「大部分他（指被告）會抽取一點，給他當報酬，剩下之安非他命他拿給我，我
也知道這情形」等語（偵查卷第六十三頁），而認蔡俊輝所供安非他命之來源，有先
後矛盾之瑕疵，欠缺足令人確信其所供為真實之佐證，不得採為被告販賣安非他命之
證據（同判決第三頁第六行起），遽以推翻其前段論述被告供承核與蔡俊輝所供相符
，且認其信而有徵部分之證明力（兩人所供得互為補強證據），採證認事，顯嫌前後
反覆而欠當。況且，原審倘認上揭被告供述非虛，則被告除幫助蔡俊輝吸用安非他命
之外，同時是否併有幫助歐進來販賣安非他命之認識，進而復涉有參與販賣安非他命
構成要件中轉手交付行為之實施，非無推求之餘地，原審未能審究及此，遽予維持第
一審關於諭知被告無罪部分之判決，亦有疏誤。檢察官上訴意旨，執以指摘原判決不
當，尚非全無理由，應認有撤銷發回更審之原因。
據上論結，應依刑事訴訟法第三百九十七條、第四百零一條，判決如主文。
中      華      民      國    八十八    年     十一     月     十八     日
                              最高法院刑事第二庭
                                  審判長法官  莊  來  成
                                        法官  呂  潮  澤
                                        法官  謝  俊  雄
                                        法官  白  文  漳
                                        法官  蘇  振  堂
      右正本證明與原本無異
                                              書  記  官
中      華      民      國    八十八    年     十一     月    二十四    日
